【裁判字號】    90,訴,1000
【裁判日期】    900830
【裁判案由】    毒品危害防制條例
【裁判全文】
臺灣彰化地方法院刑事判決                          九十年度訴字第一號
    公  訴  人  臺灣彰化地方法院檢察署檢察官
    被      告  甲○○
右列被告因違反毒品危害防制條例案件，經檢察官提起公訴（九十年度毒偵字第二八
四七號），及移送併案（九十年毒偵字第二八四八、二八四九、二八五０號、三一０
三），本院判決如左：
        主  文
甲○○連續施用第二級毒品，累犯，處有期徒刑陸月，扣案之安非他命玖包（毛重貳
拾壹點柒公克）沒收銷燬之；又連續施用第一級毒品，累犯，處有期徒刑拾月，扣案
之海洛因壹拾包（毛重拾柒點肆公克）沒收銷燬之。應執行有期徒刑壹年貳月，
扣案之安非他命玖包（毛重貳拾壹點柒公克）及海洛因壹拾包（毛重拾柒點肆公
克）均沒收銷燬之。
        事  實
一、甲○○曾因違反麻醉藥品管理條例案件，經本院判處有期徒刑七月確定，於民國
    八十七年九月七日執行完畢。又因施用毒品案件，經本院裁定送觀察、勒戒，認
    無繼續施用傾向，經臺灣彰化地方法院檢察署檢察官於八十八年七月十六日以八
    十八年度偵緝字第四一九號為不起訴處分確定；嗣其又再犯施用毒品案件，經依
    台灣台中地方法院裁定令入戒治處所施以強制戒治一年（施用毒品部分另經臺灣
    台中地方法院檢察署檢察官提起公訴，業經台灣台中地方法院於八十九年十一月
    二十八日以八十九年度訴字第一六四一０號判處有期徒刑一年六月確定），而經
    送台灣台中戒治所強制戒治屆滿三月後，其成效評鑑合格，無繼續戒治必要，乃
    據台灣台中地方法院裁定停止戒治，所餘戒治期間，付保護管束。詎其仍不知警
    惕，復基於施用第二級毒品安非他命之概括犯意，自九十年一月三十日起至同年
    七月十六日止，在彰化縣伸港鄉○○村○○路二十號及台中市○○區○○街一六
    三號三樓三０三室等處，以將第二級毒品安非他命置於玻璃吸管上，下用點火燒
    烤產生煙霧，再加以吸食之方式，連續施用第二級毒品安非他命多次，平均施用
    時間亦為不定；其又基於施用第一級毒品海洛因之概括犯意，自九十年一月三十
    日起至同年七月十六日止，在上開處所等地，以將海洛因摻入香煙內，外點火生
    煙，再予吸食之方法，連續非法施用第一級毒品海洛因多次，平均施用時間亦不
    定。其於（一）九十年一月三十一日，至臺灣彰化地方法院檢察署觀護人室，受
    採集尿液送驗，結果呈嗎啡陽性及甲基安非他命陽性反應。（二）九十年二月十
    四日，至臺灣彰化地方法院檢察署觀護人室，受採集尿液送驗，結果呈甲基安非
    他命陽性反應。（三）九十年三月十七日二十一時四十分許，在台中縣沙鹿鎮○
    ○街與保寧路旁三００公尺處，為警查獲。（四）九十年四月二十日二十一時五
    分許，在彰化縣二林鎮○○里○○路一之三號，為警查獲，並扣得其所有之海洛
    因五包（毛重十五．二公克）。（五）九十年七月十七日六時許，在台中市○○
    街一六三號大樓前，為警查獲，並得其所有之海洛因十三包（毛重三十七．四公
    克）、安非他命九包（毛重二十一．七公克）。
二、案經彰化縣警察局二林分局報告臺灣彰化地方法院檢察署檢察官偵查起訴暨（一
    ）臺灣彰化地方法院檢察署檢察官自動檢舉呈轉台灣高等法院台中分院檢察署令
    移臺灣台中地方法院檢察署，再由該署檢察官呈轉令移臺灣彰化地方法院檢察署
    檢察官移送併案審理（二）彰化縣警察局報告臺灣彰化地方法院檢察署檢察官移
    送併案審理。
        理  由
一、右揭犯罪事實，業據被告甲○○於偵審中，坦承不諱，並有安非他命九包及海洛
    因十八包扣案可稽，且被告之尿液經送驗，結果均呈嗎啡陽性及甲基安非他命陽
    性反應，有長昕生活事業股份有限公司新東分公司濫用藥物尿液檢驗報告二紙、
    台中縣衛生局檢驗尿水報告書一紙及及彰化縣衛生局煙毒尿液檢驗成績書二紙在
    卷可憑。又被告因施用毒品案件，經本院裁定送觀察、勒戒，認無繼續施用傾向
    ，經臺灣彰化地方法院檢察署檢察官於八十八年七月十六日以八十八年度偵緝字
    第四一九號為不起訴處分確定；嗣其又再犯施用毒品案件，經依台灣台中地方法
    院裁定令入戒治處所施以強制戒治一年（施用毒品部分另經臺灣台中地方法院檢
    察署檢察官提起公訴，業經台灣台中地方法院於八十九年十一月二十八日以八十
    九年度訴字第一六四一０號判處有期徒刑一年六月確定），而經送台灣台中戒治
    所強制戒治屆滿三月後，其成效評鑑合格，無繼續戒治必要，乃據台灣台中地方
    法院裁定停止戒治，所餘戒治期間，付保護管束等情，有台灣台中地方法院八十
    九年訴字第一六四一號刑事判決書一份及臺灣彰化地方法院檢察署刑案資料查註
    紀錄表各一紙在卷可憑。綜上，被告之犯行，洵堪認定。
二、核被告所為，係犯毒品危害防制條例第十條第一項、第二項之施用第一級毒品及
    施用第二級毒品罪。其為供施用第一級、第二級毒品所持有該毒品之低度行為，
    已為施用之高度行為所吸收，均不另論罪。又被告多次施用第一級毒品海洛因及
    第二級毒品安非他命之行為，均時間緊接，犯罪構成要件相同，皆顯係基於概括
    犯意為之，俱為連續犯，應依刑法第五十六條之規定各論以一罪，並均加重其刑
    原起訴書所漏列部分（即移送併案部分）與有罪部分，有裁判上一罪之關係，本
    院自得併予審理，附此說明。查被告曾因違反麻醉藥品管理條例案件，經本院判
    處有期徒刑七月確定，於八十七年九月七日執行完畢，此有台灣彰化地方法院檢
    察署刑案資料查註紀錄表乙紙附卷可稽，其受此有期徒刑執行完畢後，五年以內
    再犯有期徒刑以上之前開二罪，均應依累犯規定遞予加重其刑。而被告所犯上開
    二罪間，犯意各別，行為互殊，應予分論併罰。爰審酌被告前曾因施用毒品犯行
    ，甫經觀察、勒戒，釋放後猶故態復萌，再施用毒品海洛因、安非他命不輟，無
    視於毒品對於自身健康之戕害及國家對於杜絕毒品犯罪之禁令，惡性非輕，及被
    告目前在臺灣雲林監獄附設戒治所執行強制戒治，本於煙毒犯人亦為「病人」考
    量，其施以長時間之戒治處遇，與煙毒犯罪科以刑罰之「特別預防」機制，尚無
    不同，等一切情狀，分別量處主文所示之刑，並定其應執行刑。扣案之海洛因十
    三包（毛重三十七．四公克）及安非他命九包（毛重二十一．七公克）係毒品，
    依毒品危害防制條例第十八條第一項前段，宣告沒收銷燬之。
據上論斷，應依刑事訴訟法第二百九十九條第一項前段，毒品危害防制條例第十條第
一項、第二項、第十八條前段，刑法第十一條前段、第五十六條、第四十七條、第五
十一條第五款，判決如主文。
案經檢察官孫治遠到庭執行職務。
中      華      民      國      九十      年      八    月    三十      日
                                  臺灣彰化地方法院刑事第三庭
                                      法      官  洪  志  賢
右正本證明與原本無異。
如不服本判決，應於判決送達後十日內，向本院提出上訴狀（須附繕本）。
                                      法院書記官  洪  年  慶
中      華      民      國      九十      年      九    月     五       日
毒品危害防制條例第十條：
施用第一級毒品者，處六月以上五年以下有期徒刑。
施用第二級毒品者，處三年以下有期徒刑。


司法院資訊處製作；財團法人民間司法改革基金會備份。
